src-fst-morphology-stems-adjectives.lexc.md
# Kven language adjectives

AdjectiveRoot on alkuvaiheessa vielä.

TYYPPI 1: Kaksitavuiset lyhykäisvokaaliset rangat

Kaksitavuiset lyhykäisvokaaliset rangat
* laiha a_11_AO ; 
* hieno a_11 ;  needs own adj lex tag

* uusi:uute a_12_si ; 

TYYPPI 2: Usheempitavuiset lyhykäisvokaaliset rangat

Usheempitavuiset lyhykäisvokaaliset rangat

Usheempitavuiset (Konsonanttirankaiset?)
* tyven:tyven a_22 ; 
* vasen:vase a_22_ma ; 

Usheempitavuiset (Ekstrakonsonanttirankaiset?)
* veres:vere a_22_excns ; 

Usheempitavuiset -nen-adjektiivit
* sininen:sini a_22_inen_odd ; 
* vestainen:vestai a_22_inen_odd ; 
* konkreettinen:konkreetti a_22_inen ; 

(Usheempitavuiset) -ton-adjektiivit, Pariton määrä tavuja

(Usheempitavuiset) -ton-adjektiivit, Parillinen määrä tavuja

TYYPPI 3: Pitkävokaaliset rangat

Pitkävokaaliset rangat: (Yksirankaiset kaksitavuiset (Kokoontumanom.?) ?)
* valkkee:valkke a_31_ee ; 
* auttii:autt2ii a_31_ii ; 

Pitkävokaaliset Konsonanttirankaiset (Kokoontuma?)

## 2. Vokaalirankaiset

## 2.1 Kaksitavvuiset lyhykäisvokaaliset rangat

## 2.2. Usseempitavvuiset lyhykäisvokaaliset rangat

## 2.3 Yksirankaiset kaksitavuiset (Kokoontumanom.?)

## 3. Konsonanttirankaiset

## 3.1. Kaksitavuiset

## 3.2 Usseaempitavuiset

## 3.3 Kokoontuma

4. Ekstrakonsonanttirankaiset

## 4.1 ekstrakonsonanttirankaiset

4.2 -nen-adjektiivit

4.3 -ton-adjektiivit

* * *

<small>This (part of) documentation was generated from [src/fst/morphology/stems/adjectives.lexc](https://github.com/giellalt/lang-fkv/blob/main/src/fst/morphology/stems/adjectives.lexc)</small>

---
